【裁判字號】    97,交聲,1490
【裁判日期】    970930
【裁判案由】    違反道路交通管理處罰條例聲明異議
【裁判全文】
臺灣桃園地方法院交通事件裁定        97年度交聲字第1490號
原處分機關  交通部公路總局新竹區監理所中壢監理站
異  議  人
即受處分人  甲○○
上列異議人即受處分人因違反道路交通管理處罰條例案件，不服
交通部公路總局新竹區監理所中壢監理站中華民國97年9 月2 日
壢監裁字第裁53－Z00000000 號違反道路交通管理事件裁決書所
為之處分（原舉發案號：內政部警政署國道公路警察局96年11月
30日公警局交字第Z00000000 號），聲明異議，本院裁定如下：
    主  文
異議駁回。
    理  由
一、本件聲明異議意旨略以：異議人即受處分人甲○○於民國96
    年11月30日下午3 時35分許，駕駛車牌號碼7070－MY號自小
    客車，行經國道1 號公路南下車道五股匝道出口處，因使用
    路肩為警查獲開單，紅單要求其於同年12月1 日前到案說明
    ，因12月1 日為星期六，故其於12月4 日至中壢監理站繳款
    ，但監理站人員向其表示資料尚未上傳，要其下週再來繳納
    罰款，其遂於12月11日後之當週內，前往中壢監理站，因未
    帶紅單而以身分證統一編號及車牌號碼查詢之方式繳款，未
    料8 個月後再度接獲監理機關之裁決書，然其之前繳款之收
    據早已丟棄，希望有關單位能夠查清楚，為此具狀聲明異議
    云云。
二、原處分意旨略以：國道公路警察局第一警察隊警員於96年11
    月30日下午3 時35分許查獲異議人駕駛車號7070－MY號自小
    客車，行經國道1 號公路南下車道五股出口匝道（新莊方向
    ）處，有行駛高速公路違規使用路肩之行為，違反道路交通
    管理處罰條例第33條第1 項第9 款之管制規則，而予掣單舉
    發，並將本案移送原處分機關即交通部公路總局新竹區監理
    所中壢監理站處理，因異議人逾越應到案期限，經原處分機
    關於97年7 月21日以壢監裁字第裁53－Z00000000 號裁處異
    議人罰鍰新臺幣（下同）6 千元，並依同條例第63條第1項
    第1 款規定記違規點數1 點後，因原處分機關發現異議人之
    違規時間為96年11月30日，但舉發機關竟未依規定於5 個工
    作日內上傳檔案，為維護異議人之權益，原處分機關同意就
    異議人之上揭違規行為，於97年9 月2 日以壢監裁字第裁53
    －Z00000000 號裁決書改裁處罰鍰4 千元，並依同條例第63
    條第1 項第1 款規定記違規點數1 點之處分乙節，有內政部
    警政署國道公路警察局96年11月30日公警局交字第Z0000000
    0 號舉發違反道路交通管理事件通知單、原處分機關97年7
    月21日壢監裁字第裁53－Z00000000 號違反道路交通管理事
    件裁決書、交通部公路總局新竹區監理所中壢監理站97年8
    月5 日竹監壢字第0972004547號函及原處分機關97年9 月2
    日壢監裁字第裁53－Z00000000 號違反道路交通管理事件裁
    決書各1 紙在卷可稽，合先認定。
三、按高速公路及快速公路交通管制規則第9 條第1 項第2 款規
    定「汽車行駛高速公路，不得在路肩上行駛」。次按，汽車
    行駛於高速公路，不遵使用限制、禁止、行車管制及管理事
    項之管制規則而未依規定使用路肩者，處汽車駕駛人新臺幣
    （下同）3 千元以上6 千元以下罰鍰；又汽車駕駛人有上開
    行為時，除依原條款處罰鍰外，並記違規點數1 點，道路交
    通管理處罰條例第33條第1 項第9 款、第63條第1 項第1 款
    分別定有明文。
四、經查，異議人即受處分人甲○○於上揭時地所犯汽車行駛高
    速公路，未依規定行駛路肩之違規事實，有舉發違反道路交
    通管理事件通知單影本1 紙在卷可稽，且異議人對上開違規
    事實亦不爭執。雖異議人辯稱：其於96年12月11日後之當週
    內已繳納罰款，惟因事隔8 個月之久，該收據早已丟棄云云
    。然查，原處分機關於97年7 月21日以壢監裁字第裁53－Z0
    0000000 號裁決書裁處異議人罰鍰6 千元時，經異議人提出
    陳述，原處分機關乃於97年8 月1 日查詢該機關之電腦違規
    查詢報表，並未查得異議人業已自動繳納罰鍰之紀錄，惟因
    舉發機關存有未依規定於5 日內傳檔之疏失，故原處分機關
    乃於97年9 月2 日以壢監裁字第裁53－Z00000000 號裁決書
    改裁處異議人罰鍰4 千元乙節，此有卷附交通違規案件陳述
    單、97年8 月1 日違規查詢報表、交通部公路總局新竹區監
    理所中壢監理站97年8 月5 日竹監壢字第0972004547號函、
    97年7 月21日及97年9 月2 日之壢監裁字第裁53－Z0000000
    0 號裁決書各1 份在卷可稽，從而，依原處分機關所留存之
    電腦違規查詢報表記未查得異議人業已自動繳納上開罰鍰之
    紀錄，異議人又未能提出繳款收據等證據為憑信，是以，異
    議人上開所辯，要與事實不符，不足採信。
五、綜上所述，警方對異議人所為上開違規行為依法掣單舉發後
    ，檢具資料移送原處分機關，經原處分機關調查認定其違規
    情形明確，而依道路交通管理處罰條例第33條第1 項第9 款
    、第63條第1 項第1 款規定，裁處異議人罰鍰4 千元，並記
    違規點數1 點之處分，係依法行政，並無違法不當之處，異
    議人猶執前詞指摘原裁定不當，非有理由，應予駁回。
六、依道路交通管理處罰條例第87條第2 項、道路交通案件處理
    辦法第19條，裁定如主文。
中    華    民    國    97    年    9     月    30    日
                    交通法庭  法  官  胡芷瑜
以上正本證明與原本無異。
如不服本裁定，應於裁定送達後5 日內向本院提出抗告狀。
                              書記官  張懿昀
中    華    民    國    97    年    9     月    30    日


司法院資訊處製作；財團法人民間司法改革基金會備份。
